臺灣臺北地方法院民事裁定　　　　　　 100年度小上字第34號
上　訴　人　謝秀美
被　上訴人　葉思坊即易水樓國際企業社
　　　　　　賴威宏
上列當事人間返還價金等事件，上訴人對於中華民國100年1月12
日本院臺北簡易庭99年度北小字第2251號第一審小額民事判決提
起上訴，本院裁定如下：
    主   文
上訴駁回。
第二審訴訟費用新臺幣壹仟伍佰元由上訴人負擔。
    理   由
一、按對於小額程序第一審裁判之上訴或抗告，非以其違背法令
    為理由，不得為之；上訴狀內應記載上訴理由，表明下列各
    款事項︰(一)原判決所違背之法令及其具體內容。(二)依訴
    訟資料可認為原判決有違背法令之具體事實；當事人於第二
    審程序不得為訴之變更、追加或提起反訴。民事訴訟法第43
    6條之24第2項、第436條之25、第436條之27分別定有明文。
    又對於小額程序之第一審裁判提起上訴時，如係以第一審判
    決有不適用法規或適用法規不當為上訴理由時，其上訴狀或
    理由書應有具體之指摘，並揭示該法規之條項或其內容。若
    係成文法以外之法則，應揭示該法則之旨趣；其為經驗法則
    、證據法則者，亦應具體指摘揭示該經驗法則或證據法則；
    倘為司法院解釋或本院之判決，則應揭示該判解之字號或其
    內容，上訴狀或理由書如未依此項方法表明者，即難認為已
    對小額程序之第一審判決之違背法令有具體之指摘，其上訴
    自難認為合法（最高法院71年台上字第314號判例參照）。
二、本件上訴意旨略以：伊為赴歐美使用需要，向被上訴人購買
    「TRAVEL」旅行用htc TaTTOO手機，惟因充電器無法於歐洲
    使用，亦欠缺符合拉丁歐美語系之輸入法，且伊停留日內瓦
    期間，WTO官員亦指出伊所使用之系爭手機系統錯誤。又伊
    先前曾自美回台告知臺灣全球化趨勢，並發表《全球中文教
    學多媒體法》，惟臺灣政府均無法進入全球系統接軌，且伊
    所需之Android系統，臺灣繁體系統無法接受，經被上訴人
    賴威宏在易水樓之安排下同赴htc宏達電位於臺北市○○○
    路○段116號客服處要求解決中文輸入全球化方法未果，htc
    所售Ta TTOO型號手機仍未能國際化，htc TaTTOO非國際型
    Android系統v1.6，htc其餘型號皆已升級為v2.1以上，且能
    以英文拼出中文，被上訴人應退還手機費及賠償伊損害，爰
    依法提起上訴，並追加其請求金額為新臺幣（下同）6萬元
    等語。
三、查上訴人固以前揭理由提起上訴並追加其請求金額為6萬元
    ，惟小額訴訟之當事人於第二審程序不得為訴之變更、追加
    或提起反訴，乃民事訴訟法第436條之27所明文規定，上訴
    人所為訴之追加，自不應予准許；又上訴人並未具體說明原
    判決有何不適用法規或適用不當，亦未揭示該法規之條項或
    其內容，及合於民事訴訟法第469條第1款至第5款之事實，
    自難認已有具體指摘原判決違背法令之內容。揆諸首揭說明
    ，本件上訴人之上訴自屬不合法，應予駁回。
四、上訴人應負擔之第二審訴訟費用額確定為1,500元。
五、據上論結，本件上訴為不合法，依民事訴訟法第436條之32
    第1項、第2項、第444條第1項前段、第436條之19第1項、第
    95條、第78條，裁定如主文。
中    華    民    國    100   年     3    月    25    日
                  民事第六庭審判長法  官  傅中樂
                                  法  官  李家慧
                                  法  官  林春鈴
以上正本係照原本作成。
本裁定不得抗告。
中    華    民    國    100   年     3    月    25    日
                                  書記官  潘惠敏